臺灣高等法院刑事裁定
111年度抗字第213號
抗  告  人
即  受刑人  高德興




上列抗告人即聲請人因聲請定其應執行刑案件，不服臺灣士林地
方法院中華民國110年12月29日裁定（110年度聲字第1375號），
提起抗告，本院裁定如下：
    主  文
抗告駁回。                                              
    理  由
一、原裁定意旨略以：抗告人即受刑人高德興因竊盜等案件，經
    法院判處如原裁定附表所示之刑確定，原審為各該案犯罪事
    實最後判決之法院，爰依檢察官之聲請，依刑事訴訟法第47
    7條第1項以及刑法第53條、第51條第6款等規定，定其應執
    行刑為拘役120日，如易科罰金，以新臺幣1000元折算1日等
    語。
二、抗告意旨略以：詳如附件。
三、按裁判確定前犯數罪者，併合處罰之；數罪併罰，有二裁判
    以上者，依刑法第51條之規定，定其應執行之刑；宣告多數
    拘役，於各刑中之最長期以上，各刑合併之刑期以下定其刑
    期，但不得逾120日，刑法第50條、第51條第6款及第53條分
    別定有明文。又數罪併罰定應執行刑，係出於刑罰經濟與責
    罰相當之考量，並非予犯罪行為人或受刑人不當之利益，為
    一種特別的量刑過程，乃對犯罪行為人本身及所犯各罪之總
    檢視，除應考量行為人所犯數罪反應出之人格特性，並應權
    衡審酌行為人之責任與整體刑法目的及相關刑事政策，在量
    刑權之法律拘束性原則下，依刑法第51條第6款之規定，採
    限制加重原則，以宣告各刑中之最長期為下限，各刑合併之
    刑期為上限，但最長不得逾120日，資為量刑自由裁量權之
    外部界限，並應受法秩序理念規範之比例原則、平等原則、
    責罰相當原則、重複評價禁止原則等自由裁量權之內部抽象
    價值要求界限之支配，以使輕重得宜，罰當其責，俾符合法
    律授與裁量權之目的。是個案之裁量判斷，除非有全然喪失
    權衡意義或其裁量行使顯然有違比例、平等諸原則之裁量權
    濫用情形，即不得任意指其為違法。
四、抗告人先後犯如原裁定附表所示之11罪，經法院分別判處罪
    刑確定，最早確定者為民國110年9月7日，而各罪之犯罪行
    為時間，均在該裁判確定日期前所犯，原審為該案最後事實
    審法院等情，有各該判決書及本院被告前案紀錄表附卷可稽
    ，合於刑法第50條併合處罰之情形。原裁定附表所示各罪，
    其中最長期刑度為拘役30日，而其中編號1至3之罪，曾經法
    院定應執行拘役70日，編號4至7曾經法院定應執行拘役70日
    ，編號8至10日曾經法院定應執行拘役55日，總和為195日。
    原審依檢察官之聲請，就附表所示各罪，合併定應執行刑拘
    役120日，並未踰越刑法第51條第6款所定法律之外部性界限
    ，亦以前定執行刑為基礎，整體考量後裁量之刑度減輕，已
    給予適度刑罰折扣，符合法律授與裁量之恤刑目的，與內部
    性界限無違，並無不合。抗告意旨以前詞指摘原裁定不當，
    為無理由，應予駁回。
據上論斷，應依刑事訴訟法第412條，裁定如主文。　
四、據上論斷，應依刑事訴訟法第412 條，裁定如主文。
中　　華　　民　　國　　111 　年　　2 　　月　24　日
                  刑事第四庭    審判長法　官  陳筱珮
                                      法　官  羅郁婷
                                      法　官  柯姿佐
以上正本證明與原本無異。
不得再抗告。
                                      書記官  許銘顯
中　　華　　民　　國　　111 　年　　2 　　月　　25　　日